臺灣臺中地方法院刑事判決　　　　　　　96年度易字第3286號
公　訴　人　臺灣臺中地方法院檢察署檢察官
被　　　告　乙○○
　　　　　　　　　　（現於臺灣臺中監獄執行中）
上列被告因竊盜等案件，經檢察官提起公訴（96年度偵字第1144
7號），本院判決如下：
    主    文
乙○○共同犯毀損他人物品罪，累犯，處有期徒刑月，減為有
期徒刑壹月又拾伍日，如易科罰金，以新臺幣壹仟元折算壹日；
又共同犯竊盜，累犯，處有期徒刑柒月，減為有期徒刑月又拾
伍日，如易科罰金，以新臺幣壹仟元折算壹日。應執行有期徒刑
肆月，如易科罰金，以新臺幣壹仟元折算壹日。
    犯罪事實
一、乙○○前因竊盜等罪，經本院於民國93年10月22日以93年度
    易字第1883號判處有期徒刑六月、二月，應執行有期徒刑七
    月確定；又因施用毒品罪，經本院於94年2月21日以93年度
    訴字第1977號判處有期徒刑一年確定；前開有期徒刑部分，
    經本院94年度聲字第1504號裁定合併定其應執行有期徒刑一
    年七月確定；於93年11月26日入監執行，於95年1月27日因
    縮短刑期假釋出監，95年3月15日假釋期滿未經撤銷，以有
    期徒刑執行完畢論。
二、乙○○仍不知悔改，因缺錢花用，竟與不詳姓名年籍綽號「
    阿仁」之成年男子共同基於竊盜及毀損之犯意聯絡，意圖為
    自己不法之所有，於96年4月3日上午5時42分許，由該綽號
    「阿仁」之成年男子駕駛不詳車牌號碼之藍色自小貨車，搭
    載乙○○，前往臺中縣東勢鎮○○里○里段30號甲○○之工
    寮，先由乙○○隨手撿拾地上之木棍持以敲破毀損甲○○所
    有之紅外線照明燈一具（價值約新臺幣〈下同〉5000元），
    致令不堪使用，以防遭人察覺，再由乙○○徒手開啟電動門
    ，讓該綽號「阿仁」之成年男子將前開自小貨車駛入工寮內
    ，乙○○即與該綽號「阿仁」之成年男子，共同以徒手搬運
    甲○○所有之Ｃ型鋼架約200支（每支約170元，合計價值約
    34000元）至前開自小貨車後車斗，行竊得手後，隨即駕車
    離去，足以生損害於甲○○。嗣經甲○○調閱現場監視器畫
    面而報警處理，因而循線查獲。
三、案經甲○○訴由臺中縣警察局東勢分局報告臺灣臺中地方法
    院檢察署檢察官偵查起訴。
    理    由
一、訊據被告乙○○對於上揭時地，與該姓名年籍不詳綽號「阿
    仁」之成年男子共同毀損告訴人甲○○所有之紅外線照明燈
    一具及行竊告訴人甲○○所有之Ｃ型鋼架得手，足以生損害
    於告訴人甲○○等情，業經坦認屬實，核與告訴人甲○○於
    警詢及本院審理中之指訴情節相符，並有案發現場照片五張
    、監視錄影畫面翻拍照片十二張、現場位置圖一份在卷可稽
    ，被告自白供述與現有事證相符，應堪置信。本件事證已臻
    明確，被告犯行，洵堪認定。
二、核被告所為，係犯刑法第三百二十條第一項之竊盜罪、第三
    百五十四條之毀損他人物品罪。被告與該姓名年籍不詳綽號
    「阿仁」之成年男子就前開竊盜、毀損犯行間，有共同實行
    犯罪之犯意聯絡及行為分擔，為共同正犯。被告所犯竊盜、
    毀損罪，其犯意各別，行為互殊，應予分論併罰。查：被告
    曾因竊盜等罪，經本院於93年10月22日以93年度易字第1883
    號判處有期徒刑六月、二月，應執行有期徒刑七月確定；又
    因施用毒品罪，經本院於94年2月21日以93年度訴字第1977
    號判處有期徒刑一年確定；前開有期徒刑部分，經本院94年
    度聲字第1504號裁定合併定其應執行有期徒刑一年七月確定
    ；於93年11月26日入監執行，於95年1月27日因縮短刑期假
    釋出監，95年3月15日假釋期滿未經撤銷，以有期徒刑執行
    完畢論等情，此有臺灣高等法院被告前案紀錄表一份在卷足
    憑，被告前受有期徒刑之執行完畢後，五年以內故意再犯本
    件有期徒刑以上之二罪，均為累犯，應依刑法第四十七條第
    一項之規定，分別加重其刑。爰審酌被告不思循正途獲取生
    活所需，卻以行竊他人財物變賣換現之方式，而滿足個人需
    求，且為達行竊目的，更毀損告訴人甲○○所有之照明燈具
    ，造成告訴人甲○○之財產損害及生活不便，考量被告犯罪
    後業經坦承全部犯行，犯後態度良好，且被告所得利益僅分
    得2000元，以及告訴人所受損害合計約39000元等一切情狀
    ，分別量處如主文所示之刑，並合併定其應執行之刑，以示
    懲儆。查：本案被告之犯罪時間，係在96年4月24日以前，
    依中華民國九十六年罪犯減刑條例第二條第一項第三款、第
    七條之規定，減輕其宣告刑之二分之一，故原宣告有期徒刑
    三月、七月，應各減為有期徒刑一月又十五日、三月又十五
    日，並合併定其應執行之刑，及依該減刑條例第九條之規定
    ，併予諭知易科罰金之折算標準。
據上論斷，應依刑事訴訟法第二百九十九條第一項前段，刑法第
二十八條、第三百二十條第一項、第三百五十四條、第五十一條
第五款、第四十七條第一項、第四十一條第一項前段，刑法施行
法第一條之一第一項、第二項前段，中華民國九十六年罪犯減刑
條例第二條第一項第三款、第七條、第九條，判決如主文。
中　　華　　民　　國　　96　　年　　7 　　月　　31　　日
                  刑事第五庭    法  官  巫淑芳
上正本證明與原本無異。
如不服本判決，應於送達後十日內向本院提出上訴狀（須附繕本
），上訴於臺灣高等法院臺中分院。
                                書記官  王麗麗
中　　華　　民　　國　　96　　年　　7 　　月　　31　　日
附錄論罪科刑法條：
中華民國刑法第320條：
意圖為自己或第三人不法之所有，而竊取他人之動產者，為竊盜
罪，處五年以下有期徒刑、拘役或五百元以下罰金。
意圖為自己或第三人不法之利益，而竊佔他人之不動產者，依前
項之規定處斷。
前二項之未遂犯罰之。
中華民國刑法第354條：
毀棄、損壞前二條以外之他人之物或致令不堪用，足以生損害於
公眾或他人者，處二年以下有期徒刑、拘役或五百元以下罰金。
